【裁判字號】    89,易,3442
【裁判日期】    890907
【裁判案由】    竊盜
【裁判全文】
臺灣高雄地方法院刑事判決                        八十九年度易字第三四四二號
    公  訴  人  臺灣高雄地方法院檢察署檢察官
    被      告  乙○○
右列被告因竊盜案件，經檢察官提起公訴（八十九年度偵字第一一六五五號），本院
判決如左：
    主  文
乙○○竊盜，處有期徒刑壹年。
複製之車牌ＺＤ－三五四二號自小客車之汽車電門鎖壹支、排檔鎖壹支均沒收。
    事  實
一、乙○○意圖為自己不法之所有，於民國八十九年四月七日晚上七時十五分許，利
    用不知情之友人殷祥民，在高雄市○○區○○路五十五號，以新臺幣（下同）一
    千八百元之代價，向甲○○承租楊耀彰所有之車牌ＺＤ－三五四二號自小客車一
    部，而取得該車之機會，複製該小客車之電門鎖及排檔鎖鑰匙各一支，並於八十
    九年四月八日依約將該車返還後，於八十九年四月二十一日凌晨三時許，在高雄
    市○○區○○路五十五號前，持上開複製之電門、排檔鎖鑰匙，竊取上開小客車
    ，得手後留供己用。嗣因甲○○報警尋車，經警於八十九年四月二十三日凌晨一
    時三十分許發現上開小客車停放在高雄市○○區○○路三十號公園前，乃派員埋
    伏守候，旋乙○○於八十九年四月二十三日凌晨六時許，由不知情之友人李長正
    載往該地，持上開複製之電門、排檔鎖鑰匙，欲啟動該車時，遭埋伏該地之員警
    追捕，惟仍乘隙逃逸，僅由警扣得上開複製之電門、排檔鎖鑰匙各一支。
二、案經高雄市政府警察局左營分局移送臺灣高雄地方法院檢察署檢察官偵查起訴。
    理  由
一、訊之被告乙○○固坦承有於八十九年四月七日與友人殷祥民向甲○○承租上開小
    客車及於八十九年四月二十三日凌晨六時許，讓友人李長正載往高雄市○○區○
    ○路三十號公園前等事實，惟矢口否認有何竊盜犯行，辯稱：伊並未竊取上開車
    輛，也無複製鑰匙，更未因持複製之上開汽車鑰匙開啟該車，而遭員警追捕，伊
    於八十九年四月二十三日凌晨由李長正載往翠華路三十號公園前是為了搭計程車
    ，李長正及其他人友人有看到伊攔計程車云云。經查：
  （一）被告於八十九年四月七日，與友人殷祥民向甲○○承租上開小客車，並於八
        十九年四月八日還車，惟該車於八十九年四月二十一日失竊，經甲○○報警
        協尋，於八十九年四月二十二日一時三十分許，為警在高雄市○○區○○路
        三十號公園前尋獲等情，已據被害人甲○○於警訊及偵審中指述綦詳（見警
        卷第七頁反面至第八頁、偵查卷第十頁反面、本院八十九年八月二十九日審
        判筆錄），且被告亦坦認有於八十九年四月七日，與友人殷祥民向甲○○承
        租上開小客車（見警卷第二頁反面、偵查卷第十一頁、本院八十九年八月二
        十九日審判筆錄），並有高雄市政府警察局左營分局高市警刑車字第一四四
        一號車輛協尋電腦輸入單、高雄市政府警察局高市警刑車字第二四七一號車
        輛尋獲電腦輸入單、車輛竊盜、車牌失竊資料個別查詢報表－查詢車輛認可
        資料、贓物認領保管收據、高雄市小客車租賃商業同業公會租車契約書影本
        及殷祥民國民身分證影本、駕駛執照影本各一件附卷可稽。
  （二）被告固否認有利用租車取得上開小客車之機會，複製該車之電門及排檔鎖鑰
        匙，進而竊取上開車輛，而於右揭時地遭警逮捕逃逸云云，惟警方於受理被
        害人甲○○報案並發現上開失竊小客車後，如何於該車停放地點埋伏，被告
        如何與由證人李長正騎乘機車搭載到達現場，又如何持上開複製鑰匙欲開啟
        該車等情，已據證人即現場埋伏之高雄市政府警察局左營分局員警黃明德於
        本院審理時到庭結證稱：「當天是我在該處埋伏的，車子是停在翠華路公園
        旁，八十九年四月二十三日凌晨五點多時，被告與證人李長正共騎一部機車
        ，在該處繞了一圈，當時整條路都沒有其他人，就只有他們，我們就懷疑，
        後來證人李長正將被告載到社區的巷子後，被告下車，走近小客車，拿了一
        把鑰匙要開該小客車，但該車因已遭我們聯絡車主將火星塞取出，他沒辦法
        發動，我就追著被告，被告摔倒，後來他又跑，最後從鐵絲網中逃走，我身
        材較高大無法穿越鐵絲網，所以讓他逃走，但我確定，當時就是被告拿鑰匙
        開該車，也確認是證人李長正載被告到場的」、「當時確實是證人李長正載
        被告在該處停車，由被告下車，我確信是被告，因他頭髮有染成金黃色」等
        語在卷（見本院八十九年八月二十九日審判筆錄），而被告確有於八十九年
        四月二十三日凌晨六時許，由證人李長正騎乘機車搭載前往高雄市○○區○
        ○路三十號公園前之情，亦據被告坦認甚明（見警卷第一頁反面、第二頁、
        本院八十九年八月二十九日審判筆錄），核與證人李長正於警訊及本院審理
        時所述情節相符（見警卷第五頁正、反面、本院八十九年八月二十九日審判
        筆錄），又被告之髮色經本院當庭勘驗結果，確係染成金黃色，有本院八十
        九年八月二十九日審判筆錄在卷可憑，且證人李長正亦於警訊時指稱：「乙
        ○○頭髮稍長，並染髮成金黃色‧‧」等語在卷（見警卷第五頁反面），足
        徵證人黃明德當庭指認被告確係其於右揭時地所追捕之人，應無違誤。
  （三）被告雖又辯稱伊由李長正載往翠華路三十號公園前，即攔計程車回家，有友
        人李長正、涂明忠、儲有成等人在場，爰聲請訊問證人涂明忠、儲有成云云
        ，然證人李長正固有見到被告攔計程車，但並未見到被告有上車離開之情，
        已據證人李長正於本院審理時述明在卷（見本院八十九年八月二十九日審判
        筆錄），而另二名友人即涂明忠、儲有成亦僅見到被告攔計程車一節，亦據
        被告供稱：「另外二個人（指涂明忠、儲有成）看到我攔計程車就先走了」
        等語甚明（見本院八十九年八月二十九日審判筆錄），又縱被告有攔搭計程
        車之情，然其苟為免於友人發現右揭情事，亦非不可攔下該計程車，待友人
        離開後，也未上車搭乘，或已上車搭乘，嗣再繞回該處開啟上開小客車，是
        其前開所辯，自無足據以為其有利之推定，本院認被告聲請傳訊證人涂明忠
        、儲有成，顯無必要，爰不予傳訊。
  （四）綜上所述，被告既於上開小客車失竊前，才向被害人承租過該車，而該車為
        警發現時，被告又曾出現在該車停放地點，且經證人黃明德指認明確，復有
        證人李長正之證詞，及有上開複製電門及排檔鎖鑰匙各一支扣案可資佐證，
        本件事證已臻明確，被告猶執前詞否認犯行，顯係事後卸責之詞，要無可採
        ，被告犯行洵堪認定。
二、核被告竊取上開自小客車之行為，係犯刑法第三百二十條第一項之竊盜罪。審酌
    被告正值青年，竟不思以正當途徑獲取財物，妄圖不勞而獲，運用智慧於竊取他
    人汽車，造成被害人損失，且經警發現緝捕，猶乘隙逃逸，並於警方循線查獲後
    ，仍設詞狡卸刑責，顯無悔悟之心，惡性非輕，本應量以重刑，惟念其未滿二十
    歲，思慮不周，且上開小客車業經被害人甲○○領回等一切情狀，量處如主文所
    示之刑。至扣案之複製之車牌ＺＤ－三五四二號自小客車之汽車電門鎖及排檔鎖
    鑰匙各一支均係被告所有，供犯罪所用之物，爰依刑法第三十八條第一項第二款
    規定，併予宣告沒收。
據上論斷，應依刑事訴訟法第二百九十九條第一項前段，刑法第三百二十條第一項、
第三十八條第一項第二款，罰金罰鍰提高標準條例第一條前段，判決如主文。
中    華    民    國      八十九      年      九      月       七       日
                                  臺灣高雄地方法院刑事庭
                                      法  官  李麗珠
右正本證明與原本無異。
如不服本判決，應於判決送達後十日內，向本院提出上訴狀。
                                      書記官  簡鴻雅
中    華    民    國      八十九      年      九      月       七       日
附錄本案判決論罪科刑法條：
刑法第三百二十條第一項：
意圖為自己或第三人不法之所有，而竊取他人之動產者，為竊盜罪，處五年以下有期
徒刑、拘役或五百元以下罰金。


司法院資訊處製作；財團法人民間司法改革基金會備份。
